臺灣新北地方法院刑事判決
110年度交易字第153號
公  訴  人  臺灣新北地方檢察署檢察官
被      告  張重豊



上列被告因過失傷害案件，經檢察官提起公訴（110年度調偵字
第1240號），本院判決如下：
    主    文
張重豊犯過失傷害罪，處拘役貳拾日，如易科罰金，以新臺幣壹
仟元折算壹日。
    犯罪事實
張重豊於民國109年9月30日上午11時1分許，騎乘車牌號碼000-0
000號普通重型機車，在新北市三重區長安街與三和路2段交岔路
口停等紅燈，欲左轉駛入三和路2段往蘆洲區方向時，本應注意
其行進、轉彎，應遵守燈光號誌，而依當時情形，並無不能注意
之情事，竟疏未注意及此，於長安街方向綠燈號誌尚未亮起時，
即貿然起駛進入三和路2段，而與騎乘車牌號碼000-000號普通重
型機車沿三和路2段往臺北橋方向直行至上開路口之余晨輝發生
碰撞，致余晨輝人車倒地，受有下背部挫傷、右手肘及右踝擦挫
傷等傷害。
    理    由
一、當事人於法院調查證據時，知有刑事訴訟法第159條第1項不
    得為證據之情形，而未於言詞辯論終結前聲明異議者，視為
    有前項之同意，同法第159條之5第2項定有明文。本案認定
    犯罪事實所引用被告張重豊以外之人於審判外之陳述，除原
    已符同法第159條之1至之4規定，及法律另定之傳聞法則例
    外情形，而得作為證據外，並無證據證明係公務員違背法定
    程式所取得，而當事人於言詞辯論終結前，未對該等證據之
    證據能力聲明異議（110年度交易字第153號卷〈下稱本院卷〉
    第33-41頁），復經本院審酌前揭陳述作成時之情況，亦認
    以之作為證據為適當，依上開規定，均有證據能力。
二、認定犯罪事實所憑之證據及理由
　　訊據被告矢口否認有何過失傷害犯行，辯稱：我是在己方號
    誌為綠燈時才起駛左轉進入三和路2段等語。經查：
  ㈠被告於上開時間騎乘上開機車在上開路口停等紅燈，欲駛入
    三和路2段往蘆洲區方向，嗣於起駛進入三和路2段時，即與
    騎乘上開機車沿上開方向行駛至上開路口之告訴人余晨輝發
    生碰撞，告訴人因此人車倒地，受有下背部挫傷、右手肘及
    右踝擦挫傷等傷害之情，業據被告於警詢及檢察事務官詢問
    時供承不諱（110年度偵字第6526號卷〈下稱偵卷〉第3頁背面
    至第4頁背面、第26頁、第42頁背面、110年度調偵字第1240
    號卷〈下稱調偵卷〉第20頁），並經證人余晨輝於警詢及檢察
    事務官詢問時指證明確（偵卷第6頁至第7頁、第27頁、第42
    頁背面），且有監視器錄影畫面翻拍照片、告訴人傷勢照片
    、新北市立聯合醫院乙種診斷書、道路交通事故現場圖、道
    路交通事故調查報告表㈠、㈡、事故現場及車損照片在卷可稽
    （偵卷第11頁至第12頁背面、第17頁、第23頁至第25頁、第
    28頁至第33頁背面、調偵卷第7頁至第13頁），堪以認定。
　㈡依不同拍攝角度之監視器錄影畫面翻拍照片所示上開交岔路
    口車流狀況（調偵卷第7頁至第13頁），可知自被告起駛進
    入上開交岔路口至與告訴人發生碰撞時，仍有數輛汽、機車
    陸續分別自三和路2段雙向（往蘆洲或臺北橋方向）車道行
    經上開交岔路口，且未見有何車輛與被告自同一方向駛出，
    而在三和路2段行人穿越道兩端等待過馬路之行人（畫面左
    側有1撐傘者，畫面右側有1戴帽者），亦無何開始起步行走
    之跡象，則被告係在長安街方向綠燈號誌尚未亮起時，即貿
    然起駛左轉進入三和路2段乙情，同堪認定。
  ㈢汽車（包括機車）行駛至交岔路口，其行進、轉彎，應遵守
    燈光號誌，為道路交通安全規則第102條第1項第1款所明定
    ，被告身為參與道路交通之機車駕駛人，對此自難諉為不知
    。又案發當時客觀環境並無不能注意之情事，有上開道路交
    通事故調查報告表㈠、㈡為憑，被告卻仍闖越紅燈行駛，已如
    上述，顯係未盡上開注意義務而有過失甚明，並致上開碰撞
    事故發生，使告訴人受有上開傷害，其間具有相當因果關係
    ，亦無疑義。
　㈣本案犯罪事實已臻明瞭，依刑事訴訟法第163條之2第2項第3
    款，無再依檢察官聲請由本院囑託新北市政府車輛行車事故
    鑑定委員會鑑定之必要。　　　
  ㈤綜上所述，被告所辯顯係事後卸責之詞，不足採信。本案事
    證明確，被告犯行堪以認定，應依法論科。
三、論罪科刑
　㈠核被告所為，係犯刑法第284條前段之過失傷害罪。
　㈡被告於有偵查權限之機關或公務員發覺其犯罪前，向前往現
    場處理之警員自承為肇事人，有道路交通事故肇事人自首情
    形記錄表存卷可考（偵卷第35頁），爰依刑法第62條前段自
    首規定減輕其刑。　
  ㈢爰審酌被告為機車駕駛人，本應遵守道路交通規則，以確保
    其他用路人之生命及身體安全，卻違反其應負之上開注意義
    務，致生本案事故，實有輕忽，兼衡被告未能坦承犯行之犯
    後態度、闖越紅燈之過失程度、告訴人所受尚屬輕微之傷勢
    、被告及告訴人就賠償金額無法形成共識而未能達成調（和
    ）解、被告於本院審理時所述教育程度、經濟及家庭生活情
    形等一切情狀，量處如主文所示之刑，並諭知易科罰金之折
    算標準。
據上論斷，應依刑事訴訟法第299條第1項前段，判決如主文。
本案經檢察官謝奇孟提起公訴，檢察官邱稚宸到庭執行職務。
中    華    民    國    111    年     3    月   17    日
                  刑事第四庭  法  官  吳智勝
上列正本證明與原本無異。
如不服本判決，應於判決送達後20日內敘明上訴理由，向本院提
出上訴狀 (應附繕本) ，上訴於臺灣高等法院。其未敘述上訴理
由者，應於上訴期間屆滿後20日內向本院補提理由書「切勿逕送
上級法院」。
                              書記官  薛力慈
中　　華　　民　　國　　111 　年　　3 　　月　　17　　日
附錄本案論罪科刑法條全文：
中華民國刑法第284條
因過失傷害人者，處1年以下有期徒刑、拘役或10萬元以下罰金
；致重傷者，處3年以下有期徒刑、拘役或30萬元以下罰金。